臺灣高等法院高雄分院刑事判決　　　 100年度上訴字第1310號
上　訴　人
即　被　告　鍾峻榮
上列上訴人因偽造文書等案件，不服臺灣高雄地方法院100 年度
審訴字第959 號中華民國100 年7 月7 日第一審判決（起訴案號
：臺灣高雄地方法院檢察署100 年度偵字第7663號），提起上訴
，本院判決如下：
     主  文
上訴駁回。
     事  實
一、鍾峻榮前於民國96年間，因偽造文書案件，經臺灣高等法院
    臺中分院以96年度上訴字第1248號判處有期徒刑3 月確定，
    於97年1 月23日易科罰金執行完畢。詎仍不知悔改，竟先基
    於入侵他人電腦設備之犯意，於附表所示時間前之某時許，
    在其位於高雄市○○區○○路180 號住處利用電腦設備，未
    經附表「被告盜用之奇摩即時通帳號」欄位所示王瑋國（起
    訴書誤繕為王睿賢）等人之同意，無故輸入以不詳方法所取
    得之王瑋國等人向香港商雅虎資訊股份有限公司管理之雅虎
    奇摩即時通訊聊天軟體（下稱雅虎即時通）所申請之帳號及
    密碼，連結上線登入該電腦設備（此部分犯行，除王瑋國提
    起告訴外，其餘闕君燕等人均未據告訴）後，透過該等設備
    內之各該帳號聯絡人名單，分別與附表所示林弘凱等人進行
    線上文字交談，使林弘凱等人誤認與其交談者係其等之友人
    ，嗣鍾峻榮於林弘凱等人交談過程中，以代為接收免費遊戲
    簡訊為由，要求林弘凱等人提供其所使用之行動電話門號及
    個人身分證號碼，林弘凱等人不疑有他，即分別告以如附表
    所示之電話門號及門號申辦人之身分證統一編號；得手後，
    鍾峻榮復分別基於偽造及行使偽造準私文書、意圖為自己不
    法利益之犯意，於附表所示之時間，在上開住所，以網際網
    路分別連結至「智冠科技股份有限公司」（下稱智冠公司）
    MyCard遊戲網站、「台灣碩網網路娛樂股份有限公司」（下
    稱台灣碩網公司）紅心辣椒遊戲網站，且未經林弘凱等人之
    同意或授權，在上開遊戲網站上購買遊戲儲值點數之網頁上
    ，以附表所示林弘凱等人之帳號並輸入上開所取得之渠等行
    動電話門號及身分證統一編號等資料，製作用以表示附表所
    示林弘凱等人同意將上開遊戲網站販售儲值點數之價金，轉
    嫁至渠等使用門號之電信公司帳單中，並將點數儲值於附表
    所示鍾峻榮所有之遊戲帳號內等不實電磁紀錄，使智冠公司
    、台灣碩網公司及林弘凱等人使用門號所屬電信公司因而陷
    於錯誤，誤認確係林弘凱等人本人之意思，遂將儲值點數輸
    入附表所示鍾峻榮在MyCard遊戲網站及紅心辣椒遊戲網站所
    申請之帳號內，使鍾峻榮取得憑藉上開點數可打玩網路遊戲
    之不法利益（其中部分行為未遂，詳如附表所示），足以生
    損害於林弘凱等人及智冠公司、台碩網路公司與林弘凱等人
    使用門號所屬電信公司對於電子商務管理之正確性。
二、案經林弘凱等人訴由屏東縣政府警察局移送臺灣屏東地方法
    院檢察署檢察官偵查起訴。
     理  由
一、證據能力：
(一)、證人王瑋國、林弘凱、陳博寧、張弘霖、黃薏珊、陳睿濰、
    高廷穎、許桂瑛、羅祐宣、洪至希、蕭皓丞、張軒碩、盧雅
    琳、黃怡萍、詹婷雅、陳姿君、徐詩婷、鄭安晴、闕君燕等
    人，各於警詢中之陳述，其性質雖屬傳聞證據，惟檢察官於
    本院審理時、被告鍾峻榮於本院準備程序時，均未對上開警
    詢陳述之證據能力表示爭執之意見，即認均同意作為證據，
    且本院審酌上開證人警詢陳述作成時，較無人情施壓或干擾
    ，亦無不當取供之情形，即就上開證人於警詢陳述當時之原
    因、過程、內容、功能等外在環境加以觀察，足認上開證人
    警詢陳述係出於真意之信用性獲得確切保障，而認為以之作
    為本案之證據亦屬適當，依刑事訴訟法第159 條之5 第1 項
    規定，均得為證據。
(二)、後述引用之其他卷附書證，而屬於書面之傳聞證據部分，因
    檢察官於本院審理時、被告鍾峻榮於本院準備程序時，均已
    知此等書證乃傳聞證據，而就此證據能力均表示無意見，亦
    未聲明異議，即視為同意作為證據，且本院審酌該書證作成
    時之客觀情狀，並無證據證明此等書證有何遭變造或偽造情
    事，認為以之作為本件論證之證據，均與待證事實具有關聯
    性，作為本案之證據亦屬適當，依刑事訴訟法第159 條之5
    第1 項規定，均認得為證據。
二、上開犯罪事實，業據被告鍾峻榮於偵查、原審及本院準備程
    序時均自白認罪在卷（見他卷第27頁，原審卷第29頁反面、
    第35頁反面-36 頁，本院卷第66頁），並有下列證據可佐（
    證人即告訴人王瑋國、證人林弘凱、陳博寧、張弘霖、黃薏
    珊、陳睿濰、高廷穎、許桂瑛、羅祐宣、洪至希、蕭皓丞、
    張軒碩、盧雅琳、黃怡萍、詹婷雅、陳姿君、徐詩婷、鄭安
    晴、闕君燕於警詢中之指述；證人林弘凱、許桂瑛提出之雅
    虎即時通對話紀錄；證人高廷穎提出之0000000000門號98年
    1 月份帳單影本、許桂瑛提出之0000000000門號98年1 月份
    帳單影本、張弘霖提出之0000000000門號98年2 、3 月份帳
    單影本、黃怡萍提出之0000000000門號98年4 月份帳單影本
    、陳姿君提出之0000000000門號98年4 月份帳單影本；證人
    王瑋國提出之雅虎即時通帳號sky00000000 帳戶基本資料及
    IP資料；證人鄭安晴提出之雅虎即時通ruru8265帳號基本資
    料、IP資料；證人闕君燕提出其與網友crazybaby0617 即時
    通紀錄、crazybaby0617 帳戶基本資料、IP資料；卷附之f9
    11300 、pkpk00926 、pkpk00927 、pkpk00928 帳號交易明
    細），足證被告所犯無故入侵他人電腦相關設備罪及如附表
    所示之行使偽造準私文書罪共16罪，事證明確，均堪認定。
三、論罪部分：
(一)、按刑法第358 條所定「入侵他人之電腦及相關設備」，其判
    斷標準在於「行為人是否具有該電腦或相關設備使用權限」
    ，而非「該電腦或相關設備之所有權屬於何人」，網站會員
    註冊之網路帳號，其使用權限之擁有者為各該會員，前開帳
    號可在該網站特定允許會員使用之範圍內，為會員個人電腦
    之延伸，可歸屬為電腦相關設備；又本條「侵入」行為，其
    本質性應屬「舉動犯」之類型，亦即不需探討侵入行為是否
    有發生侵害之結果，無故輸入他人帳號密碼，侵入他人之電
    腦或相關設備，縱無致生損害於公眾或他人，亦應以刑法第
    358 條無故侵入他人電腦或相關設備罪處罰（94年少年法院
    （庭）庭長法官業務研討會法律問題提案第20號結論可供參
    照）。本件被告鍾峻榮上開所入侵之電腦設備，雖係雅虎即
    時通所有，然係雅虎即時通容許王瑋國具使用權限之伺服器
    空間，自屬王瑋國所有個人電腦之延伸，而為王瑋國所有之
    電腦相關設備，被告未經王瑋國同意，輸入王瑋國之帳號、
    密碼，而入侵該電腦設備，毋庸致生任何損害，即足該當刑
    法第358 條之要件。
(二)、按電磁紀錄，指以電子、磁性或其他無法以人之知覺直接認
    識之方式所製成之紀錄，而供電腦處理之用者；電磁紀錄藉
    機器或電腦之處理所顯示之聲音、影像或符號，足以為表示
    其用意之證明者，以文書論，刑法第10條第6 項、第220 條
    第2 項分別定有明文。本件被告鍾峻榮在網路上填載行動電
    話門號、並輸入身分證統一編號以購買遊戲儲值點數，依據
    習慣或特約，單從形式上觀察，即足以知悉係表示由行動電
    話門號申辦人本人使用該門號，同意依據該遊戲網站扣款方
    式購買儲值點數，並按帳單之扣款金額付款予電信公司之證
    明，故該電磁記錄屬刑法第220 條第2 項所稱之準文書自明
    ；又按刑法第339 條第1 、2 項分別規定詐欺取財罪及詐欺
    得利罪，前者之行為客體係指財物，後者則指取得債權、免
    除債務、延期履行債務或提供勞務等財物以外之財產上不法
    利益（最高法院86年度台上字第3534號判例意旨可供參照）
    ，是被告以行使上開準私文書之方式著手施用詐術，目的在
    於取得可打玩網路遊戲而具有財產價值點數之不法利益，自
    已符合詐欺得利之要件事實。
(三)、核被告鍾峻榮未經告訴人王瑋國之同意，輸入王瑋國之帳號
    、密碼，連接上網登入雅虎即時通軟體，取得被害人或告訴
    人林弘凱等人之行動電話門號及身分證統一編號等個人資料
    ，嗣再依上開取得資料，上網製作不實購買網路遊戲儲值點
    數之電磁記錄，用以表示林弘凱等人同意將遊戲網站販售儲
    值點數之價金，轉嫁至其等使用之電信公司帳單中，及將購
    買之網路遊戲儲值點數存入被告所有之遊戲帳號中，致智冠
    公司、紅心辣椒公司均因而陷於錯誤，將儲值點數輸入被告
    帳號內（部分行為未遂如附表所示），所為分別係犯刑法第
    358 條之無故侵入他人電腦設備（公訴人起訴雖認此部份係
    刑法第359 條之變更電磁紀錄罪，惟因基本社會事實同一，
    並經檢察官於原審當庭更正「見原審卷第29頁反面」起訴法
    條為同法第358 之無故侵入他人電腦設備罪，自應以此部分
    更正法條審理），刑法第216 條、第210 條、第220 條第2
    項之行使偽造準私文書罪，及同法第339 條第2 項之詐欺得
    利罪、同條第3 項、第2 項之詐欺得利未遂罪。
(四)、被告鍾峻榮偽造準私文書之低度犯行為行使之高度行為所吸
    收，不另論罪。又行為人犯罪如係以單一行為接續進行，縱
    令在犯罪完畢以前，其各個舉動已與該罪之構成要件相符，
    但在行為人主觀上，各個舉動不過為其犯罪行為之一部分，
    在刑法評價上，亦以視為數個舉動之接續施行，合為包括之
    一行為予以評價，較為合理，則屬接續犯，為包括的一罪（
    最高法院90年度台上字第6470號判決意旨參照）。是被告於
    密接時間下、在同一網站空間上、對同一被害人，分別多次
    冒用附表所示林弘凱、高廷穎、許桂瑛、羅祐宣、張宏霖、
    洪至希、蕭皓丞、黃薏珊、黃怡萍、詹婷雅、陳姿君、徐詩
    婷等人名義購買遊戲儲值點數，犯罪時間、地點均屬密切接
    近，侵害方式亦屬相同，客觀上足認係單一行為之多次舉動
    ，且被告主觀上所認識者亦屬基於單一犯意所為之接續舉動
    ，宜包括於一行為予以評價，均應論以接續犯，方屬合理。
    被告以一行使偽造準私文書行為，冒用林弘凱等人名義分別
    向智冠公司、紅心辣椒公司施詐術以詐得不法利益，所犯行
    使偽造準私文書、詐欺得利罪（或詐欺得利未遂罪，詳如附
    表所示）間，均成立想像競合犯，應依刑法第55條之規定從
    一重論處，起訴書認應從一重之詐欺得利罪論處，尚有未洽
    。被告所為係犯1 次無故侵入他人電腦設備罪及16次行使偽
    造準私文書罪等各罪間，犯意各別，行為互殊，觸犯構成要
    件不同，應予分論併罰。
(五)、被告鍾峻榮前有如上開事實欄所示經法院判處有期徒刑並執
    行完畢之情形，此有臺灣高等法院被告前案紀錄表在卷可佐
    （見本院卷第19頁正、反面），被告於徒刑執行完畢5 年之
    內故意再犯本件有期徒刑以上之上開數罪，皆為累犯，應依
    法加重其刑。
四、原審認被告鍾峻榮罪證明確，因而適用刑法第216 條、第21
    0 條、第220 條第2 項、第339 條第2 項、第3 項、第358
    條、第55條、第51條第5 款、第47條第1 項、第41條第1 項
    前段、第8 項，刑法施行法第1 條之1 等規定，並審酌被告
    貪圖逸樂，盜用他人帳號任意侵入電腦設備，再施詐術騙得
    他人身分證及行動電話號碼後，冒用他人名義購買網路遊戲
    儲值點數以圖一己之私利，所為實不足取，且被告前有詐欺
    、偽造文書等前科及執行紀錄，有其被告院內裁判案件紀錄
    表及前揭臺灣高等法院被告前案紀錄表在卷可稽，平日素行
    非佳；惟念其犯後均坦承犯行，並兼衡被告之智識、教育程
    度（見警詢調查筆錄受詢問人欄）及上開犯罪情節、手段，
    與被害人所受損害非鉅等一切情狀，分別量處被告所犯無故
    入侵他人電腦相關設備罪為有期徒刑3 月；所犯如附表所示
    之行使偽造準私文書罪共16罪，各處如附表所示之刑。復諭
    知如易科罰金，以新臺幣1 千元折算1 日之折算標準，及就
    刑法關於本件相關罪章之刑罰規範目的、輕重罪間體系之平
    衡、本件整體犯罪非難評價、各次行為彼此間之偶發性、與
    被告前科之關聯性、各行為所侵害財產法益之同一性、數罪
    對法益侵害之加重效應、罪數所反映被告之人格特性與犯罪
    傾向、社會對本罪行為處罰之期待，以及實現刑罰公平性等
    情，合併酌定被告應執行之刑為有期徒刑2 年10月，及依刑
    法第41條第8 項規定，諭知如易科罰金以新臺幣1 千元折算
    1 日之折算標準。經核原判決上開認事用法，均無不合，量
    刑亦屬允當。被告上訴意旨雖以其有意與被害人等和解，指
    摘原判決量刑過重等語（見本院卷第4 頁），然被告於提起
    上訴後至本院審理時，均未見被告有何已與被害人達成和解
    之具體事證，足徵本件上訴意旨指摘原判決不當，為無理由
    ，上訴應予駁回。
五、被告鍾峻榮於100 年9 月26日本院準備程序後已收受本院審
    判期日之審理傳票，卻未於100 年11月1 日本院審判期日到
    庭，此有本院送達證書、臺灣高等法院前案案件異動查證作
    業、本院刑事報到單在卷足佐（見本院卷第72、74、75頁）
    ，則被告經合法傳喚，無正當理由，於本院審判期日不到庭
    ，依據刑事訴訟法第371 條規定，不待其陳述，逕行判決。
據上論斷，應依刑事訴訟法第368 條、第371 條，判決如主文。
本案經檢察官呂建昌到庭執行職務。
中    華    民    國   100    年    11    月    15    日
              刑事第三庭    審判長法  官  張意聰
                                  法  官  簡志瑩
                                  法  官  莊松泉
以上正本證明與原本無異。
如不服本判決應於收受本判決後10日內向本院提出上訴書狀，其
未敘述上訴理由者，並得於提起上訴後10日內向本院補提理由書
狀（均須按他造當事人之人數附繕本）「切勿逕送上級法院」。
中    華    民    國   100    年    11    月    15    日
                                  書記官  王秋淑
附錄本判決論罪科刑法條：
刑法第216 條
行使第210 條至第215 條之文書者，依偽造、變造文書或登載不
實事項或使登載不實事項之規定處斷。
刑法第210 條
偽造、變造私文書，足以生損害於公眾或他人者，處5 年以下有
期徒刑。
刑法第220 條
在紙上或物品上之文字、符號、圖畫、照像，依習慣或特約，足
以為表示其用意之證明者，關於本章及本章以外各罪，以文書論
。
錄音、錄影或電磁紀錄，藉機器或電腦之處理所顯示之聲音、影
像或符號，足以為表示其用意之證明者，亦同。
刑法第339條
意圖為自己或第三人不法之所有，以詐術使人將本人或第三人之
物交付者，處5年以下有期徒刑、拘役或科或併科1千元以下罰金
。
以前項方法得財產上不法之利益或使第三人得之者，亦同。
前二項之未遂犯罰之。
刑法第358 條
無故輸入他人帳號密碼、破解使用電腦之保護措施或利用電腦系
統之漏洞，而入侵他人之電腦或其相關設備者，處3 年以下有期
徒刑、拘役或科或併科10萬元以下罰金。
附表：
┌─┬───┬───┬─────┬───┬───┬──────┐
│  │      │被害人│          │      │遊戲點│            │
│編│被告盜│、所用│          │購買儲│數儲值│            │
│  │用之奇│電話號│  時  間  │值點數│帳號（│所宣告之罪刑│
│  │摩即時│碼及奇│          │價值（│鍾峻榮│            │
│號│通帳號│摩即時│          │新臺幣│所有）│            │
│  │      │通帳號│          │）    │      │            │
├─┼───┼───┼─────┼───┼───┼──────┤
│ 1│王瑋國│林弘凱│97年12月31│1000元│f911  │犯行使偽造準│
│  │（起訴│093672│日下午7 時│未遂  │300   │私文書罪，累│
│  │誤繕為│7812  │22分29秒  │      │      │犯，處有期徒│
│  │王睿賢│      ├─────┼───┼───┤刑月，如易│
│  │）之  │帳號：│同日下午7 │1000元│同上  │科罰金，以新│
│  │sky85 │a76123│時27分42秒│既遂  │      │臺幣壹仟元折│
│  │208502│033   ├─────┼───┼───┤算壹日。    │
│  │帳號  │      │同日下午7 │1000元│同上  │            │
│  │      │      │時29分17秒│未遂  │      │            │
├─┼───┼───┼─────┼───┼───┼──────┤
│ 2│闕君燕│陳睿濰│98年1 月12│1000元│同上  │犯行使偽造準│
│  │之    │093915│日上午10時│未遂  │      │私文書罪，累│
│  │thes  │4607  │7 分01秒  │      │      │犯，處有期徒│
│  │6627  │      │          │      │      │刑月，如易│
│  │帳號  │帳號：│          │      │      │科罰金，以新│
│  │      │a197  │          │      │      │臺幣壹仟元折│
│  │      │773   │          │      │      │算壹日。    │
├─┼───┼───┼─────┼───┼───┼──────┤
│ 3│不詳  │高廷穎│97年12月22│1000元│pkpk  │犯行使偽造準│
│  │      │098886│日下午5時 │既遂  │00927 │私文書罪，累│
│  │      │6955  │20分48秒  │      │      │犯，處有期徒│
│  │      │      ├─────┼───┼───┤刑月，如易│
│  │      │帳號：│同日下午5 │1000元│同上  │科罰金，以新│
│  │      │sk746 │時22分40秒│既遂  │      │臺幣壹仟元折│
│  │      │5861  ├─────┼───┼───┤算壹日。    │
│  │      │      │同日下午5 │1000元│同上  │            │
│  │      │      │時24分36秒│既遂  │      │            │
├─┼───┼───┼─────┼───┼───┼──────┤
│ 4│不詳人│陳博寧│97年12月27│1000元│同上  │犯行使偽造準│
│  │之    │098931│日下午5 時│既遂  │      │私文書罪，累│
│  │lily  │2572  │50 分25 秒│      │      │犯，處有期徒│
│  │53012 │      │          │      │      │刑月，如易│
│  │帳號  │帳號：│          │      │      │科罰金，以新│
│  │      │g875  │          │      │      │臺幣壹仟元折│
│  │      │7278  │          │      │      │算壹日。    │
├─┼───┼───┼─────┼───┼───┼──────┤
│ 5│不詳  │許桂瑛│98年1 月22│500 元│同上  │犯行使偽造準│
│  │      │098988│日凌晨3 時│未遂  │      │私文書罪，累│
│  │      │3412  │19分許    │      │      │犯，處有期徒│
│  │      │帳號：├─────┼───┼───┤刑月，如易│
│  │      │ncncy │同日凌晨3 │未遂  │同上  │科罰金，以新│
│  │      │321002│時18分49秒│      │      │算壹日。    │
├─┼───┼───┼─────┼───┼───┼──────┤
│ 6│不詳  │羅祐宣│98年1 月22│1000元│同上  │犯行使偽造準│
│  │      │098830│日上午10時│未遂  │      │私文書罪，累│
│  │      │1465  │4 分35秒  │      │      │犯，處有期徒│
│  │      │      │          │      │      │刑月，如易│
│  │      │帳號：├─────┼───┼───┤科罰金，以新│
│  │      │qaz2  │同日上午10│1000元│同上  │臺幣壹仟元折│
│  │      │0224  │時5 分10秒│未遂  │      │算壹日。    │
├─┼───┼───┼─────┼───┼───┼──────┤
│ 7│不詳  │張弘霖│98年2 月4 │1000元│同上  │犯行使偽造準│
│  │      │093214│日上午12時│既遂  │      │私文書罪，累│
│  │      │0072  │28分46秒  │      │      │犯，處有期徒│
│  │      │      ├─────┼───┼───┤刑月，如易│
│  │      │帳號：│同日上午12│1000元│同上  │科罰金，以新│
│  │      │fgsvb │時37分10秒│未遂  │      │臺幣壹仟元折│
│  │      │159g  │          │      │      │算壹日。    │
├─┼───┼───┼─────┼───┼───┼──────┤
│ 8│賴家瑩│洪至希│98年2 月4 │1000元│同上  │犯行使偽造準│
│  │之不詳│093784│日13時37  │既遂  │      │私文書罪，累│
│  │帳號  │5357  │分29秒    │      │      │犯，處有期徒│
│  │      │      ├─────┼───┼───┤刑月，如易│
│  │      │帳號：│同日下午1 │1000元│同上  │科罰金，以新│
│  │      │john  │時38分49秒│既遂  │      │臺幣壹仟元折│
│  │      │82223 ├─────┼───┼───┤算壹日。    │
│  │      │      │同日下午1 │1000元│同上  │            │
│  │      │      │時42分00秒│未遂  │      │            │
├─┼───┼───┼─────┼───┼───┼──────┤
│ 9│郭俊志│蕭皓丞│98年1 月16│1000元│pkpk  │犯行使偽造準│
│  │之不詳│091859│日凌晨2 時│未遂  │00928 │私文書罪，累│
│  │帳號  │0495  │20分許    │      │      │犯，處有期徒│
│  │      │      │          │      │      │刑月，如易│
│  │      │帳號：├─────┼───┼───┤科罰金，以新│
│  │      │n875  │同日凌晨2 │1000元│同上  │臺幣壹仟元折│
│  │      │0273  │時20分許  │未遂  │      │算壹日。    │
├─┼───┼───┼─────┼───┼───┼──────┤
│１０│林家政│張軒碩│98年1 月16│1000元│同上  │犯行使偽造準│
│  │之不詳│095336│日上午10時│未遂  │      │私文書罪，累│
│  │帳號  │1851  │21分      │      │      │犯，處有期徒│
│  │      │      │          │      │      │刑月，如易│
│  │      │帳號：│          │      │      │科罰金，以新│
│  │      │xc1478│          │      │      │臺幣壹仟元折│
│  │      │      │          │      │      │算壹日。    │
├─┼───┼───┼─────┼───┼───┼──────┤
││不詳  │盧雅琳│98年1 月16│1000元│同上  │犯行使偽造準│
│  │      │093135│日下午4 時│未遂  │      │私文書罪，累│
│  │      │0786  │36 分     │      │      │犯，處有期徒│
│  │      │      │          │      │      │刑月，如易│
│  │      │帳號：│          │      │      │科罰金，以新│
│  │      │z361  │          │      │      │臺幣壹仟元折│
│  │      │5577  │          │      │      │算壹日。    │
├─┼───┼───┼─────┼───┼───┼──────┤
││不詳  │黃薏珊│98年2 月21│1000元│同上  │犯行使偽造準│
│  │      │097257│日下午5 時│既遂  │      │私文書罪，累│
│  │      │1322  │47 分     │      │      │犯，處有期徒│
│  │      │      ├─────┼───┼───┤刑伍月，如易│
│  │      │帳號：│同日下午5 │1000元│同上  │科罰金，以新│
│  │      │c852  │時48分    │既遂  │      │臺幣壹仟元折│
│  │      │4659  ├─────┼───┼───┤算壹日。    │
│  │      │      │同日下午5 │1000元│同上  │            │
│  │      │      │時50分    │未遂  │      │            │
│  ├───┼───┼─────┼───┼───┤            │
│  │不詳  │黃薏珊│同日下午5 │1000元│同上  │            │
│  │      │093254│時57分    │未遂  │      │            │
│  │      │5369  ├─────┼───┼───┤            │
│  │      │      │同日下午6 │1000元│同上  │            │
│  │      │帳號：│時02分    │既遂  │      │            │
│  │      │c852  ├─────┼───┼───┤            │
│  │      │4659  │同日下午6 │1000元│同上  │            │
│  │      │      │時10分    │既遂  │      │            │
│  │      │      ├─────┼───┼───┤            │
│  │      │      │同日下午6 │1000元│同上  │            │
│  │      │      │時12分    │未遂  │      │            │
├─┼───┼───┼─────┼───┼───┼──────┤
││鄭安晴│黃怡萍│98年2 月23│1000元│同上  │犯行使偽造準│
│  │之    │091281│日下午6 時│既遂  │      │私文書罪，累│
│  │ruru  │8623  │57 分     │      │      │犯，處有期徒│
│  │8265  │      ├─────┼───┼───┤刑月，如易│
│  │帳號  │帳號：│同日下午7 │1000元│同上  │科罰金，以新│
│  │      │pqmm  │時00分    │未遂  │      │臺幣壹仟元折│
│  │      │321   │          │      │      │算壹日。    │
├─┼───┼───┼─────┼───┼───┼──────┤
││同上  │詹婷雅│98年2 月23│1000元│同上  │犯行使偽造準│
│  │      │098800│日下午7 時│既遂  │      │私文書罪，累│
│  │      │9486  │59 分     │      │      │犯，處有期徒│
│  │      │      ├─────┼───┼───┤刑月，如易│
│  │      │帳號：│同日下午8 │1000元│同上  │科罰金，以新│
│  │      │love  │時02分    │既遂  │      │臺幣壹仟元折│
│  │      │633283├─────┼───┼───┤算壹日。    │
│  │      │      │同日下午8 │1000元│同上  │            │
│  │      │      │時04分    │未遂  │      │            │
├─┼───┼───┼─────┼───┼───┼──────┤
││同上  │陳姿君│98年2 月23│1000元│同上  │犯行使偽造準│
│  │      │091176│日下午8 時│既遂  │      │私文書罪，累│
│  │      │3331  │25 分     │      │      │犯，處有期徒│
│  │      │      ├─────┼───┼───┤刑月，如易│
│  │      │帳號：│同日下午8 │1000元│同上  │科罰金，以新│
│  │      │wsp   │時27分    │既遂  │      │臺幣壹仟元折│
│  │      │88120 │          │      │      │算壹日。    │
├─┼───┼───┼─────┼───┼───┼──────┤
││不詳  │徐詩婷│97年12月8 │1000元│34268 │犯行使偽造準│
│  │      │092007│日下午11時│未遂  │81986 │私文書罪，累│
│  │      │9539  │7分44 秒  │      │      │犯，處有期徒│
│  │      │      ├─────┼───┼───┤刑月，如易│
│  │      │帳號：│同日下午11│1000元│同上  │科罰金，以新│
│  │      │t4323 │時15分35秒│既遂  │      │臺幣壹仟元折│
│  │      │4323  ├─────┼───┼───┤算壹日。    │
│  │      │      │同日下午11│1000元│同上  │            │
│  │      │      │時17分34秒│既遂  │      │            │
│  │      │      ├─────┼───┼───┤            │
│  │      │      │同日下午11│1000元│同上  │            │
│  │      │      │時18分51秒│未遂  │      │            │
└─┴───┴───┴─────┴───┴───┴──────┘